【裁判字號】    90,台上,6127
【裁判日期】    901004
【裁判案由】    偽造文書
【裁判全文】
最高法院刑事判決                                九十年度台上字第六一二七號
    上  訴  人  甲○○
                乙○○
右上訴人等因偽造文書案件，不服台灣高等法院台中分院中華民國九十年六月二十日
第二審判決（九十年度上訴字第六一七號，起訴案號：台灣台中地方法院檢察署八十
八年度偵字第一九一一四號），提起上訴，本院判決如左：
    主  文
上訴駁回。
    理  由
一偽造文書部分：
按刑事訴訟法第三百七十七條規定，上訴於第三審法院，非以判決違背法令為理由，
不得為之。是提起第三審上訴，應以原判決違背法令為理由，係屬法定要件。如果上
訴理由狀並未依據卷內訴訟資料，具體指摘原判決不適用何種法則或如何適用不當，
或所指摘原判決違法情事，顯與法律規定得為第三審上訴理由之違法情形，不相適合
時，均應認其上訴為違背法律上之程式，予以駁回。本件原判決維持第一審論處上訴
人甲○○、乙○○共同行使偽造私文書，足以生損害於他人（乙○○為累犯）罪刑之
判決，駁回其在第二審之上訴，已詳認定犯罪事實之依據及憑以認定之理由，並對
上訴人等否認犯罪之辯詞，如何不足採信，均已依據卷內資料予以指駁及說明，從形
式上觀察，原判決並無違背法令情形。甲○○上訴意旨謂：伊並無與林政強等人共同
行使偽造之六合彩簽單。乙○○上訴意旨則謂：被害人柯蘋指訴伊偽造其父柯俊雄名
義之六合彩簽單，然該簽單迄偵審中均未尋獲，伊於原審復陳明未偽造該簽單各等語
，係就原判決已詳為論斷與說明之事項，再為事實上之爭執，殊非適法之第三審上訴
理由。又共同正犯間，非僅就其自己實施之行為負其責任，並在犯意聯絡之範圍內，
對於他共同正犯所實施之行為，亦應共同負責。本件依原判決所認定之事實，甲○○
得知柯蘋與其父柯俊雄經營六合彩賭博，乃意圖詐賭，邀乙○○及林政強、褚有平、
施宏明等參與，由乙○○偽造簽單，共同向柯俊雄詐稱中獎等情，甲○○雖未偽造簽
單，但依上說明，仍應就全部犯行共負刑責。再乙○○偽造簽單之事實，原判決理由
一已詳述其調查審認之結果，該偽造之簽單雖未扣案，並不影響上訴人等成罪。此外
，上訴人徒憑己意，對原審職權之適法行使及原判決理由已詳為論斷之事項，任意爭
辯，顯與法定上訴第三審之形式要件不符，其上訴違背法律上之程式，應予駁回。
二行使偽造特種文書及恐嚇取財部分：
按刑事訴訟法第三百七十六條所列各罪之案件，經第二審判決者，不得上訴於第三審
法院，觀諸該法條之規定自明。上訴人甲○○、乙○○被訴行使偽造特種文書、恐嚇
取財部分，原判決係維持第一審依刑法第二百十六條第二百十二條、第三百四十六條
第一項論處罪刑之判決，查各該罪名係屬刑事訴訟法第三百七十六條第一、六款之案
件，既經第二審判決，自不得上訴於第三審法院，上訴人等竟就此等部分復提起上訴
，顯為法所不許，亦應併予駁回。
據上論結，應依刑事訴訟法第三百九十五條前段，判決如主文。
中      華      民      國     九十     年      十      月      四      日
                              最高法院刑事第六庭
                                  審判長法官  謝  家  鶴
                                        法官  洪  文  章
                                        法官  花  滿  堂
                                        法官  陳  世  淙
                                        法官  洪  佳  濱
       右正本證明與原本無異
                                              書  記  官
中      華      民      國     九十     年      十      月     十八     日


司法院資訊處製作；財團法人民間司法改革基金會備份。
